【裁判字號】    89,易,288
【裁判日期】    890407
【裁判案由】    恐嚇
【裁判全文】
臺灣臺北地方法院刑事判決                          八十九年度易字第二八八號
    公  訴  人  臺灣臺北地方法院檢察署檢察官
    被      告  甲○○
    選任辯護人  李學權律師
右列被告因恐嚇案件，經聲請簡易判決處刑（八十八年度偵字第二○九六四號），本
院認不宜以簡易判決處刑，改以通常程序判決如左：
    主  文
甲○○以加害生命之事，恐嚇他人致生危害於安全，處拘役參拾日，如易科罰金，以
參佰元折算壹日。
    事  實
一、甲○○原在其配偶丙○○經營之風火輪機車雜誌社任總經理，但二人感情不睦，
    為辦理離婚事宜履有爭執，屬家庭暴力防制法第十三條第二項之家庭成員；甲○○又認其遭雜誌社解職不公，乃於民國八十八年八月十日下午二時許，至台北市
    ○○路二九三號六樓六一一室風火輪雜誌社內，欲辦理請假手續及支領七月份薪
    水。詎甲○○之要求遭丙○○拒絕，又於雜誌社業務部內與丙○○發生口角，心
    生不滿，竟於上址雜誌社內業務部通往編輯部之走道上，出言恫嚇丙○○稱：「
    公司是鋪地毯的，要小心」等語，以其雜誌社地毯為易燃物之意暗示丙○○，以
    此加害生命之事恐嚇丙○○，致丙○○心生畏懼，而生危害於安全。
二、案經丙○○訴由台北市政府警察局中山分局報請台灣台北地方法院檢察署檢察官
    偵查起訴。
    理  由
一、訊據被告甲○○固承認於右揭時地向告訴人丙○○要求銷假及支領薪水而遭拒之
    事實，惟矢口否認有何恐嚇犯行，辯稱：伊僅誠懇地要求請假及支領薪水，告訴
    人拒絕後，伊未與之發生爭執，更未為任何恐嚇言語，證人乙○○所述前後不一
    ，不足採信云云。惟查：右揭事實，業據告訴人丙○○於警訊及偵審中指述甚詳
    ，並經證人即風火輪雜誌社人員乙○○到庭結證稱：當日被告與告訴人先在上址
    雜誌社業務部內發生爭吵，嗣被告自業務部走向編輯部時，在業務部通往編輯部
    之走道上出言恐嚇稱：你公司鋪地毯的，要小心等語明確（本院八十九年三月二
    日訊問筆錄、同年三月二十日審判筆錄參照），證人即在場之丁○○亦證稱：被
    告當日與告訴人在上址業務部內大聲爭吵等情屬實（本院八十九年三月二十日審
    判筆錄參照），且有現場位置圖在卷可參，互核均相符合；足見被告確於與告訴
    人大聲爭吵，主張權利未果之情形下，口出惡言恐嚇；被告所辯：其僅單純要求
    請假及支領薪水，未與告訴人爭執云云，顯與事實不符。至被告空言辯稱：證人
    乙○○受僱於告訴人丙○○，其先後所陳案發細節前後相異，不足採信云云；查
    證人乙○○歷次於偵審中自由連續陳述之證言，對於本案案發情節之描述均甚具
    體、詳盡，且言詞表達方式亦非千篇一律而有捏造證言後記誦之嫌，足見證人乙○○當時確係在場聽聞而本於自己所見所聞到庭為證，並具結擔保其證詞之真實
    性。且證人所為陳述為自己對過去所經歷事實之事後表達，其記憶及陳述內容本
    因時間之經過而具不精確性，是證人乙○○所述縱於細節上未臻精準，然其就聽
    聞被告陳述恐嚇言詞內容及情境既已為明確之陳述，自不得以其細節或言詞精確
    度之差異，即謂其證詞全部不足採信。被告否認乙○○所述真實性，空言否認犯
    罪，顯為事後卸責之詞，不足採信。本件事證明確，被告犯行洵堪認定。
二、核被告所為，係犯刑法第三百零五條之恐嚇罪。公訴意旨另以：被告為前述恐嚇
    言詞外，尚出言稱「要讓公司作不下去，無法經營」等語，此部份言詞亦涉犯恐
    嚇罪嫌云云；查被告所稱讓公司無法經營，其完整語句係「我是公司總經理，公
    司沒有我做不下去，無法經營」等情，此據證人乙○○到庭結證屬實，顯見被告
    係以公司若將其解職，將影響正常營運之後果告知告訴人，客觀上並無以加害生
    命、身體、自由、名譽、財產之事通知他人之意，公訴人認被告此部份言詞亦涉
    犯恐嚇罪嫌，容有誤會，惟公訴人認此部份事實與起訴論罪部分有實質上一罪之
    關係，爰不另為無罪之諭知，附此說明。爰審酌被告犯後雖因畏懼刑罰而否認犯
    行、態度不佳，惟其犯罪情節輕微、所生危害不大，且係因與配偶丙○○感情不
    睦，爭取權益未果，又與之發生爭執，一時失慮之情形下，為本件犯行，及被告
    之智識程度、生活狀況、犯罪之動機、所受刺激等一切情狀，從輕量處如主文所
    示之刑，並諭知易科罰金之折算標準。
據上論斷，應依刑事訴訟法第四百五十二條、第二百九十九條第一項前段，刑法第三
百零五條、第四十一條，罰金罰鍰提高標準條例第一條前段、第二條，判決如主文。
中      華      民      國    八十九    年      四      月      七      日
                                      臺灣臺北地方法院刑事第八庭
                                          法  官  朱  瑞  娟
右正本證明與原本無異
如不服本判決，應於判決送達後十日內，向本院提出上訴狀
                                          書記官  葉  金  發
中      華      民      國    八十九    年      四      月     十三     日
附錄本案論罪科刑法條全文
刑法第三百零五條
以加害生命、身體、自由、名譽、財產之事恐嚇他人，致生危害於安全者，處二年以
下有期徒刑、拘役或三百元以下罰金。


司法院資訊處製作；財團法人民間司法改革基金會備份。
